# 请教陈老师，房产建造中交纳的环境保护税，是不是应计入建筑成本？

提问人：56784627 时间：2020-02-09 15:29:17
请教陈老师，房产建造中交纳的环境保护税，是不是应计入建筑成本？ 我们是江苏省的，该税由业主方承担，有人认为是计入税金及附加，有人认为是计入建筑成本？ 对此有疑惑，想请教陈老师予以解答。

回答人：chenyiwei
建议直接计入“税金及附加”处理，主要考虑是：虽然该税款是由工地上的建筑活动导致的，但该税款本身不直接改变资产的状态，故不属于为使所购建的固定资产达到预定可使用状态的必要支出。